臺灣屏東地方法院刑事判決
111年度訴字第388號
公  訴  人  臺灣屏東地方檢察署檢察官
被      告  王敏彰



指定辯護人  本院公設辯護人張宏惠  
上列被告因違反毒品危害防制條例等案件，經檢察官提起公訴（
111年度偵字第5075號、第7059號），本院判決如下：
    主  文
甲○○犯如附表三主文欄所示之罪，共玖罪，各處如附表三主文欄
所示之刑及沒收。如附表三編號1至8部分應執行有期徒刑柒年陸
月。
    事  實
一、甲○○明知甲基安非他命經行政院衛生福利部公告列為禁藥管
    理，屬於藥事法所稱之禁藥，未經許可，不得轉讓，亦明知
    甲基安非他命為毒品危害防制條例所列管之第二級毒品，不
    得販賣，竟仍分別為下列犯行：
　㈠意圖營利，分別基於販賣第二級毒品甲基安非他命之犯意，持
    用行動電話門號0000000000號平板電腦作為聯絡管道，於附表
    一所示之時間、地點，以附表一所示之方法，販賣如附表一
    所示之第二級毒品甲基安非他命及其數量予同附表編號所示
    之對象（均已成年），並收取如同附表編號所示之對價，共
    新臺幣（下同）1萬3000元。
　㈡基於無償轉讓禁藥甲基安非他命之犯意，於如附表二所示之
    時間、地點，以附表二所示之方法，轉讓如附表二所示之禁
    藥甲基安非他命1包予已成年之楊玉飛（楊玉飛所涉持有第
    二級毒品犯行，另經臺灣屏東地方檢察署檢察官以111年度
    偵字第5192號聲請簡易判決處刑）。　　
二、嗣員警於民國111年4月22日7時30分許在屏東縣車城鄉新橋
    街上持本院核發之搜索票對甲○○進行搜索，當場查扣甲○○所
    有供販賣、轉讓所用之平板電腦1台（含門號0000000000號S
    IM卡1張）以及與本案無關之甲基安非他命1包（毛重3.45公
    克）、塑膠藥鏟1支、夾鏈袋1包、現金1100元等物品，而循
    線查悉上情（甲○○所涉施用、持有毒品犯行部分，另行由臺
    灣屏東地方檢察署檢察官偵辦）。 
三、案經屏東縣政府警察局恆春分局報告臺灣屏東地方檢察署檢
    察官偵查起訴。
　　理  由
一、證據能力：
  ㈠按被告以外之人於審判外之陳述，雖不符刑事訴訟法第159條
    之1至之4等4條規定，而經當事人於審判程序同意作為證據
    ，法院審酌該言詞陳述或書面陳述作成時之情況，認為適當
    者，亦得為證據，同法第159條之5第1項定有明文。本判決
    所引下列供述證據，檢察官、被告甲○○及其辯護人於本院準
    備程序、審理時，均表示同意作為證據（見本院卷第89、19
    1頁），本院審酌相關言詞陳述或書面陳述作成時之情況，
    並無違法不當之情形或證明力明顯過低之瑕疵，依上規定，
    認均有證據能力。
  ㈡其餘資以認定本案犯罪事實之非供述證據，經查無違反法定
    程序取得之情形，依刑事訴訟法第158條之4反面解釋，均應
    具有證據能力。
二、認定犯罪事實所憑之證據及理由：
　㈠上開事實，業據被告於警詢、偵訊及本院審理時均坦承不諱
    ，核與證人即購毒者傅生進、楊玉飛、趙秀婷於警詢、偵訊
    所述向被告購買及收受毒品之情節相符。且被告於如附表一
    所示之時間、地點，確曾以其持用門號0000000000號行動電
    話，分別與證人傅生進、楊玉飛、趙秀婷所持用門號000000
    0000、0000000000、0000000000號行動電話聯絡毒品交易事
    宜，亦有如附表一所示之通訊監察譯文內容、本院110年聲
    監字第00536號、000505號通訊監察書及附件、110年度聲監
    續字第1199、1361、1562號通訊監察書、111年聲監續字第2
    1、168、001727號通訊監察書及附表在卷可稽(詳細卷頁均
    參附表一編號1至8「證據」欄)。此外，復有如附表一、二
    「證據」欄所示其他證據在卷可考。綜上，足徵被告所為前
    揭任意性自白核與客觀事實相符，堪以採信。
  ㈡按販賣毒品行為之處罰基礎，主要在於行為人將持有之毒品
    讓與他人使之擴散，並取得對價，所著重者厥為讓與與對價
    之意涵上；倘於有償讓與他人之初，即係出於營利之意思，
    並已著手實行，其以高於購入原價出售者，固為販賣行為，
    設若因故不得不以原價或低於原價讓與他人時，亦屬販賣行
    為；必也始終無營利意思，而以原價或低於原價有償讓與他
    人，始得以轉讓罪論處。又所謂營利之意圖，即犯罪之目的
    ，原則上不以發生特定結果為必要，是不以實際從中得利為
    必要（最高法院104年度台上字第435號、104年度台上字第3
    79號判決意旨參照）；另按我國法令對販賣毒品者臨以嚴刑
    ，惟毒品仍無法禁絕，其原因實乃販賣毒品存有巨額之利潤
    可圖，故販賣毒品者，如非為巨額利潤，必不冒此重刑之險
    ，是以有償販賣毒品者，除非另有反證證明其出於非圖利之
    意思而為，概皆可認其係出於營利之意而為（最高法院93年
    度台上字第1651號、87年度台上字第3164號判決意旨參照）
    。查被告所為如附表一編號所示之各次販賣第二級毒品甲基
    安非他命予購毒者之犯行，均為有償行為，核與一般販賣毒
    品一手交錢一手交貨之交易型態無殊，客觀上均已該當於毒
    品販賣之著手、實行，佐以被告於審理時自承：伊是順便幫
    他們帶的，伊自己也有買，伊賺一些吃的，伊自己的跟他們
    的量加起來會比較多等語（本院卷第205頁），可知被告是
    出於賺取自身施用毒品利益之意圖因而為販賣毒品行為，要
    無疑義。
　㈢綜上所述，本案事證明確，被告犯行均堪認定，皆應依法論
    科。
三、論罪部分：
  ㈠按甲基安非他命屬毒品危害防制條例第2條第2項第2款所列管
    之第二級毒品；又甲基安非他命因屬安非他命類之藥品，迭
    經行政院衛生福利部（原為衛生署）於69年12月8日、75年7
    月11日及79年10月9日三度公告重申禁止使用在案，迄未變
    更，核屬藥事法第22條第1項第1款所列之禁藥。故甲基安非
    他命，除法令另有規定外，不得販賣、轉讓至明。行為人明
    知禁藥甲基安非他命而轉讓者，除成立毒品危害防制條例第
    8條第2項之轉讓第二級毒品罪外，亦構成藥事法第83條第1
    項之轉讓禁藥罪，屬於法律競合，應依「重法優於輕法」、
    「後法優於前法」等法理，擇一處斷。而毒品危害防制條例
    第8條第2項之轉讓第二級毒品罪之法定本刑為「6月以上5年
    以下有期徒刑，得併科70萬元以下罰金」，藥事法第83條第
    1項轉讓禁藥罪之法定本刑則為「7年以下有期徒刑，得併科
    5,000萬元以下罰金」，因此行為人轉讓甲基安非他命，若
    無毒品危害防制條例第8條第6項及第9條所定轉讓毒品達一
    定數量或成年人對未成年人犯轉讓毒品罪，應予加重其刑之
    情形者，藥事法第83條第1項之罪之法定本刑，顯重於毒品
    危害防制條例第8條第2項之罪之法定本刑，依重法優於輕法
    之法理，應優先適用藥事法第83條第1項之轉讓禁藥罪處斷
    （最高法院99年度台上字第2786號、109年度台上字第4243
    號判決意旨參照）。經查，本案並無證據證明被告如附表二
    編號1所示之無償轉讓甲基安非他命予證人楊玉飛之數量，
    已達「轉讓毒品加重其刑之數量標準」第2條第1項第2款所
    定之淨重10公克之數量，則本於罪疑唯輕法則，自應認被告
    此次轉讓甲基安非他命之數量，未達上揭加重處刑標準。又
    被告轉讓甲基安非他命予證人楊玉飛時，證人楊玉飛已成年
    之事實，有證人楊玉飛之警詢筆錄受詢問人欄年籍資料在卷
    可參（警卷第211頁）。依此，被告轉讓甲基安非他命予證
    人楊玉飛之行為，應依藥事法第83條第1項之轉讓禁藥罪論
    處。
　㈡核被告如附表一所示之各次犯行，均係犯毒品危害防制條例
    第4條第2項販賣第二級毒品罪；被告如附表二所示之犯行，
    係犯藥事法第83條第1項之轉讓禁藥罪。被告各次販賣第二
    級毒品前持有第二級毒品之低度行為，均為其販賣之高度行
    為所吸收，均不另論罪。又如附表二所示之部分，被告持有
    甲基安非他命之行為與轉讓行為同為實質上一罪之階段行為
    ，高度之轉讓行為既已依藥事法加以處罰，是依法律適用完
    整性之法理，其低度之持有甲基安非他命行為，自不能再行
    割裂適用毒品危害防制條例第11條第2項或同條第4項之持有
    第二級毒品罪予以處罰，而藥事法並無處罰持有禁藥之明文
    ，亦即持有禁藥並未構成犯罪，是被告轉讓甲基安非他命而
    持有該禁藥，其等之間並無因吸收而不另論罪之關係（最高
    法院98年度台上字第5362號判決意旨參照），併此敘明。被
    告所為如附表一編號1至8所示之販賣第二級毒品犯行（8次
    ）、附表二編號1轉讓禁藥犯行（1次），犯意各別，行為有
    異，應予分論併罰。
四、刑之加重、減輕：
  ㈠被告應依累犯規定加重其刑：
　　被告構成累犯之事實及應加重其刑之事項，均應由檢察官主
    張並具體指出證明之方法後，經法院踐行調查、辯論程序，
    方得作為論以累犯及是否加重其刑之裁判基礎（最高法院11
    0年度台上大字第5660判決意旨參照）。經查：
　⒈公訴意旨認被告前因⑴於100年間因違反毒品危害防制條例及竊
    盜等案件，經本院分別判處有期徒刑8月、6月、4月、10月
    、7月、7月確定，於100年4月19日入監執行，嗣經本院以10
    0年度聲字第1569號裁定應執行有期徒刑3年2月，甲○○不服提起
    抗告，復經臺灣高等法院高雄分院以100年度抗字第263號裁
    定駁回抗告確定；⑵於100年間因違反毒品危害防制條例、贓
    物等案件，經本院分別判處有期徒刑6月、4月、5月確定，
    嗣經本院以101年度聲字第150號裁定應執行有期徒刑1年1月確定
    ；前揭⑴至⑵所示之案件接續執行，於103年7月28日因縮短刑
    期假釋出監，所餘刑期交付保護管束，嗣經撤銷假釋，尚餘
    殘刑10月9日（下稱甲案）；⑶又於104年間，因違反毒品危
    害防制條例，經本院以104年度審易字第466號判決判處有期
    徒刑6月確定；⑷於104年間，因違反毒品危害防制條例案件，
    經本院以104年度審易字335號判決判處有期徒刑6月確定；⑸
    於105年間，因違反毒品危害防制條例案件，經本院以105年
    度審易字6號判決判處有期徒刑6月確定；⑹於105年間，因違
    反毒品危害防制條例案件，經本院以105年度審易字103號判
    決判處有期徒刑6月；前揭⑶至⑹之案件，嗣經本院以105年度
    聲字第1213號裁定應執行有期徒刑1年8月確定（下稱乙案）
    ；⑺再於105年間，因違反毒品危害防制條例案件，經本院以1
    05年度審易字101號判決分別判處有期徒刑6月、5月，應執行
    有期徒刑9月確定（下稱丙案）；乙、丙案接續執行，嗣甲
    案因前揭撤銷假釋後，與乙、丙案接續執行，甫於108年1月
    5日縮刑期滿徒刑執行完畢出監等事實，有臺灣高等法院被
    告前案紀錄表1份在卷可參，復為被告所不爭執（本院卷第2
    08頁），是被告於上開有期徒刑執行完畢後5年內，故意再
    犯本件有期徒刑以上之罪，符合累犯之法定要件。
　⒉公訴意旨另敘明被告前經執行後未能戒除毒品惡習甚至進而
    轉讓毒品給他人，顯然先前刑之執行未能戒除毒品惡習反而
    使被告產生僥倖心理，使毒品危害擴散，認有刑之加重必要
    等語。查被告上開施用毒品案件之前案僅侵害個人身體及對
    社會秩序造成潛在危害，而本案販賣毒品及轉讓禁藥犯行則
    侵害數人身體，且使毒品流通擴散，對社會秩序之危害更劇
    ，是被告本犯犯行相較於前案犯行不僅罪質相同，且具有侵
    害法益之層升關係，應認本案犯行與前案犯行間具有內在關
    聯性，是被告就附表一、二各次犯行確有立法意旨之特別惡
    性及刑罰反應力薄弱之具體情節，爰依刑法第47條第1項規
    定、前開判決及司法院釋字第775號解釋意旨，除無期徒刑
    部分依法不得加重外，其餘部分均裁量加重其刑。
　㈡本案被告所犯各罪均有毒品危害防制條例第17條第2項規定之
    適用：
　　按犯第4條至第8條之罪於偵查及審判中均自白者，減輕其刑
    ，毒品危害防制條例第17條第2項定有明文。又毒品危害防
    制條例第17條第2項規定之規範目的原在於使犯同條例第4條
    至第8條之毒品案件之刑事訴訟程序儘早確定，並鼓勵被告
    自白認罪，以開啟其自新之路，故對犯前述罪名之被告，於
    偵查及審判中均自白者，採行寬厚之刑事政策。其立法目的
    與自首雷同，係將單純科刑事由作為處斷刑上減輕規定，其
    正當性求諸於被告於偵、審程序中自白之事實，與罪責成立
    之關聯性已遠，不因該毒品同屬禁藥而有所不同，基於本質
    上相同事物應為相同處理之法理，及法秩序一致性之要求，
    自應給予系爭規定之減刑寬典，以調和上開各法規範間之法
    律效果，使法律整體適用結果符合法規範意旨及價值體系間
    和諧。又所謂法律整體適用不得割裂原則，係源自最高法院
    27年上字第2615號號判例，其意旨原侷限在法律修正而為罪
    刑新舊法之比較適用時，須考量就同一法規整體適用之原則
    ，不可將同一法規割裂而分別適用有利益之條文，始有其適
    用。但該判例所指罪刑新舊法比較，如保安處分再一併為比
    較，實務已改採割裂比較（最高法院96年度第3次刑事庭會
    議決議壹），而有例外。於法規競合之例，行為該當各罪之
    構成要件時，依一般法理擇一論處，有關不法要件自須整體
    適用，不能各取數法條中之一部分構成而為處罰，此乃當然
    之理。但有關刑之減輕、沒收等特別規定，基於責任個別原
    則，自非不能割裂適用，要無再援引上開新舊法比較不得割
    裂適用之判例意旨。是行為人轉讓同屬禁藥之第二級毒品甲
    基安非他命（未達法定應加重其刑之一定數量）予成年人（
    非孕婦），依重法優於輕法之原則，擇較重之藥事法第83條
    第1項轉讓禁藥罪論處，如行為人於偵查及審判中均自白，
    仍有系爭規定自白減輕其刑之適用（最高法院109年度台上
    字第4243號判決意旨參照）。經查，被告於偵查及本院審理
    時均坦承如附表一編號1至8所示之販賣第二級毒品犯行及如
    附表二所示之轉讓禁藥犯行等情，業如前述，揆諸上揭說明
    ，爰依毒品危害防制條例第17條第2項規定，就被告所為各
    次犯行，均應依前開規定減輕其刑。
　㈢本案並無毒品危害防制條例第17條第1項規定之適用：
　　被告於歷次警詢、偵查中供出毒品來源「草仔」即方聖儒，
    經本院詢問屏東縣政府警察局恆春分局有無因被告供述查獲
    上手，其覆稱：「有。」，並先行傳真屏東縣政府警察局恆
    春分局111年11月2日恆警偵字第11132171900號刑事案件報
    告書1份至本院，有本院公用電話紀錄及上開刑事案件報告
    書1份可查（本院卷第171-182頁），惟觀之上開刑事案件報
    告書內容可知方聖儒遭員警查獲販賣毒品時間為111年8月4
    日至111年9月3日，顯然均係於被告於附表一、二所示交易
    時間或轉讓時間之後，是被告固然供出其他販賣毒品之人即
    方聖儒，惟尚難認方聖儒係被告之毒品來源，自無從適用毒
    品危害防制條例第17條第1項規定減輕其刑，惟仍可作為被
    告量刑時犯後態度之量刑減輕因子參考，併予敘明。
　㈣因被告就附表一販賣第二級毒品犯行及附表二轉讓禁藥犯行
    ，均同時有上開加重及減輕事由，依刑法第71條第1項規定
    先加重後減輕之。
五、量刑部分：
　㈠審酌被告明知甲基安非他命係列管之禁藥及第二級毒品，戕
    害施用者之身心健康，不僅影響正常生活，且為持續獲取毒
    品，常淪為竊賊、盜匪或販毒之徒，詎其因無視法律禁令，
    罔顧他人健康，並造成社會治安之隱憂，為本案轉讓禁藥及
    販賣第二級毒品犯行，且販賣毒品總金額達1萬3000元，販
    賣及轉讓對象合計3人，已助長毒品之流通，影響社會治安
    ，實應非難；並審酌被告自82年起即陸續有毒品、竊盜、傷
    害等前案，有臺灣高等法院被告前案紀錄表1份附卷可參（
    累犯部分不重複評價），素行不佳；惟兼衡被告犯罪後始終
    坦承犯行，並供出另案販賣毒品之人為員警查獲，顯見其有
    悔悟之心，犯後態度良好，對檢警查緝案件有所助益；及被
    告自述：被告未婚，無子女，從事土水工、月收入2至3萬元
    ，沒有撫養之親人，國中畢業等經濟生活狀況及智識程度（
    本院卷第207頁），分別量處如附表三主文欄所示之刑。其
    次，考量刑法第51條數罪併罰定執行刑之立法方式，係採限
    制加重原則，非以累加方式定應執行刑，如以實質累加之方
    式定應執行刑，則處罰之刑度顯將超過其行為之不法內涵，
    而違反罪責原則，並考量因生命有限，刑罰對被告造成之痛
    苦程度，係隨刑度增加而生加乘效果，而非以等比方式增加
    ，是以隨罪數增加遞減其刑罰之方式，當足以評價被告行為
    之不法性之法理（即多數犯罪責任遞減原則）。本院審酌被
    告如附表一所為之販賣第二級毒品8次犯行，其各該犯行侵
    害之法益相同，考量刑罰手段、目的之相當性，爰定應執行
    刑如主文所示，以資懲儆。
　㈡按刑法第50條規定：「裁判確定前犯數罪者，併合處罰之。
    但有下列情形之一者，不在此限：一、得易科罰金之罪與不
    得易科罰金之罪。二、得易科罰金之罪與不得易服社會勞動
    之罪。三、得易服社會勞動之罪與不得易科罰金之罪。四、
    得易服社會勞動之罪與不得易服社會勞動之罪。前項但書情
    形，受刑人請求檢察官聲請定應執行刑者，依第五十一條規
    定定之」，此規定明定若干情形不予併合處罰，使受刑人不
    因合併定刑而全然喪失原得易科罰金或易服社會勞動之機會
    ，更賦予受刑人得以考量所犯各罪之實際情況，自行決定是
    否請求檢察官向法院聲請定應執行刑之選擇權。被告所犯如
    附表一所示販賣第二級毒品8次犯行，均屬不得易科罰金、
    亦不得易服社會勞動之刑，而其所犯如附表二所示轉讓禁藥
    犯行，則為不得易科罰金、得易服社會勞動之刑，此2部分
    依刑法第50條第1項但書規定，不得全部併合處罰，附此敘
    明。　
六、沒收部分：
  ㈠犯罪所用之物：
　⒈按刑法第38條第2、3項分別規定：供犯罪所用、犯罪預備之
    物或犯罪所生之物，屬於犯罪行為人者，得沒收之。但有特
    別規定者，依其規定；於全部或一部不能沒收或不宜執行沒
    收時，追徵其價額。又按毒品危害防制條例第19條第1項規
    定「犯第4條至第9條、第12條、第13條或第14條第1項、第2
    項之罪者，其供犯罪所用之物，不問屬於犯罪行為人與否，
    均沒收之」，就「供犯罪所用之物」另規定「不問屬於犯罪
    行為人與否，均沒收之」，採絕對義務沒收原則，設有特別
    規定，自應依刑法第38條第2項但書，優先適用毒品危害防
    制條例第19條第1項宣告沒收。經查：
　⒉查扣案之平板電腦1台（含門號0000000000號SIM卡1張）為被
    告所有，且於其為附表一所示販賣第二級毒品8次犯行、附
    表二所示之轉讓禁藥犯行時供作聯絡轉讓禁藥情事所用之物
    ，業據被告自承在卷，並有屏東縣政府警察局恆春分局扣押
    物品目錄表1份存卷可憑（本院卷第205-206頁；警卷第19、
    32頁），應分別依毒品危害防制條例第19條第1項、刑法第3
    8條第2項前段規定，於被告所犯8次販賣第二級毒品、1次轉
    讓禁藥罪刑項下宣告沒收。
　㈡犯罪所得：
　⒈按犯罪所得，屬於犯罪行為人者，沒收之；於全部或一部不
    能沒收或不宜執行沒收時，追徵其價額，刑法第38條之1第1
    項前段、第3項分別定有明文。　
　⒉查被告於本案如附表一所示8次販賣第二級毒品甲基安非他命
    所得之財物，共1萬3000元，均屬其犯罪所得之財物，且為
    被告所取得，雖未扣案，揆諸前揭說明，依刑法第38條之1
    第1項、第3項規定，仍應對被告所犯販賣第二級毒品各該罪
    刑之主文項下分別宣告沒收上開販毒所得價金，並於全部或
    一部不能沒收或不宜執行沒收時，追徵之。
　㈢至於塑膠藥鏟1支、夾鏈袋1包及現金1100元等物品，均非本案
    供販賣毒品或轉讓禁藥犯罪所用之工具、犯罪預備之物或犯
    罪所生之物，亦非犯罪所得，業據被告供陳在卷（見本院卷
    第206頁），依卷存事證，尚無從認定係供本案犯行所用，
    自毋庸宣告沒收。另扣案之甲基安非他命1包（毛重3.45公
    克），經送鑑定結果固然檢出第二級毒品甲基安非他命，而
    屬違禁物，惟被告自述是其要自己施用的等語（本院卷第20
    6頁），無證據足認與本案犯行有關，自無從於本案宣告沒
    收，應由檢察官另為適法之處理。至公訴意旨固認就扣案之
    甲基安非他命1包、夾鏈袋1包應依法沒收，然承上所述，依
    卷內事證無從認定上開扣案物與本案有關，公訴意旨所述尚
    難憑採，附此敘明。
七、末以，檢察官就被告構成累犯之事實及應加重其刑之事項，
    有所主張並指出證明方法後，基於精簡裁判之要求，即使法
    院論以累犯，無論有無加重其刑，判決主文均無庸為累犯之
    諭知（最高法院110台上大字第5660號裁定意旨參照），附
    此說明。　　　
據上論斷，應依刑事訴訟法第299條第1項前段，判決如主文。
本案經檢察官林冠瑢提起公訴，檢察官廖期弘到庭執行職務。
中　　華　　民　　國　　111 　年　　12　　月　　1 　　日
                  刑事第六庭  審判長法  官  李宗濡
　　　　　　　　　                  法  官  沈婷勻
　　　　　　　　　                  法  官  李松諺
以上正本證明與原本無異。
如不服本判決應於收受判決後20日內向本院提出上訴書狀，並應
敘述具體理由；其未敘述上訴理由者，應於上訴期間屆滿後20日
內向本院補提理由書（均須按他造當事人之人數附繕本）「切勿
逕送上級法院」。　　　　　　　　　
中　　華　　民　　國　　111 　年　　12　　月　　1 　　日
                                    書記官  林孟蓁
附錄本判決論罪科刑法條全文：
毒品危害防制條例第4條
製造、運輸、販賣第一級毒品者，處死刑或無期徒刑；處無期徒
刑者，得併科新臺幣3千萬元以下罰金。
製造、運輸、販賣第二級毒品者，處無期徒刑或10年以上有期徒
刑，得併科新臺幣1千5百萬元以下罰金。
製造、運輸、販賣第三級毒品者，處7年以上有期徒刑，得併科
新臺幣1千萬元以下罰金。
製造、運輸、販賣第四級毒品者，處5年以上12年以下有期徒刑
，得併科新臺幣5百萬元以下罰金。
製造、運輸、販賣專供製造或施用毒品之器具者，處1年以上7年
以下有期徒刑，得併科新臺幣1百50萬元以下罰金。
前五項之未遂犯罰之。

卷別對照表
卷宗名稱 簡稱 恆警偵仲字第11131062000號刑案偵查卷宗 警卷 臺灣屏東地方檢察署111年度偵字第5075號卷 偵5075卷 臺灣屏東地方檢察署111年度偵字第7059號卷 偵7059卷 臺灣屏東地方檢察署111年度查扣字第273號卷 查扣273卷 臺灣屏東地方檢察署111年度查扣字第273號卷 查扣344卷 臺灣屏東地方檢察署111年度聲押字第98號卷 聲押卷 臺灣屏東地方法院111年度聲羈字第98號卷 聲羈卷 臺灣屏東地方法院111年度訴字第388號卷 本院卷 

附表一：（時間：民國；金額：新臺幣）
編號 交易對象 交易時間與 交易地點  交易方法 毒品種類、數量、交易對價 證據 1. （即起訴書附表編號 1） 傅生進 110年10月23日19時00分後某時許，在屏東縣車城鄉保力村保力溪福德祠附近   傅生進以其所持用之門號0000000000號行動電話，撥打甲○○持用之門號0000000000號行動電話聯繫毒品交易事宜，相約在左欄地點碰面，由甲○○當場將甲基安非他命1包交付賣予傅生進以牟利，傅生進旋即將毒品價金1000元交予甲○○，完成毒品交易。  甲基安非他命1包（重量不詳）、1000元  ①被告於警詢、偵訊及本院準備程序及審理中之自白（警卷第31-51；偵5075卷第11-31、125-131、337-357、385-387頁；本院卷第83-93、204-205頁） ②證人傅生進於警詢、偵訊時之證述、指認犯罪嫌 疑人紀錄表、犯罪嫌疑人指認表、編號姓名對照表（警卷第153-171、177-181頁；偵5075卷第149-154頁） ③本院111年度聲搜字第304號搜索票、屏東縣政府警察局恆春分局搜索、扣押筆錄、扣押物品目錄表、扣押物品收據（警卷第9頁；偵5075卷第49-55頁） ④屏東縣政府警察局恆春分局通訊監察譯文表（警卷第53-66頁；偵5075卷第37-39頁） ⑤臺灣屏東地方檢察署111  鑑許字第91號鑑定許可  書、勘查採證同意書、屏東縣政府警察局恆春分局偵查隊偵辦毒品案尿液送檢人真實姓名代號對照表、偵辦違反毒品危害防制條例（尿液初步檢驗報告單）（警卷第187、189、191、193頁） ⑥本院110年聲監字第536號通訊監察書及附件（偵5075卷第405-406頁） ⑦屏東縣政府警察局恆春分局扣押物品清單（111年度保字第899號）、扣案物品照片、扣押物品清單（111年度成保管字第286號）（偵7059卷第55、71-75頁；本院卷第49頁）　 2. （即起訴書附表編號 2） 傅生進 110年12月1日8時33分後某時許，在屏東縣車城鄉保力村保力溪福德祠附近   傅生進以其所持用之門號0000000000號行動電話，撥打甲○○持用之門號0000000000號行動電話聯繫毒品交易事宜，相約在左欄地點碰面，由甲○○當場將甲基安非他命1包交付賣予傅生進以牟利，傅生進旋即將毒品價金1000元交予甲○○，完成毒品交易。  甲基安非他命1包（重量不詳）、1000元  ①被告於警詢、偵訊及本院準備程序及審理中之自白（警卷第31-51頁；偵5075卷第11-31、125-131、337-357、385-387頁；本院卷第83-93、204-205頁） ②證人傅生進於警詢、偵訊時之證述、指認犯罪嫌 疑人紀錄表、犯罪嫌疑人指認表、編號姓名對照表（警卷第153-171、177-181頁；偵5075卷第149-154頁） ③本院111年度聲搜字第304號搜索票、屏東縣政府警察局恆春分局搜索、扣押筆錄、扣押物品目錄表、扣押物品收據（警卷第9頁；偵5075卷第49-55頁） ④屏東縣政府警察局恆春分局通訊監察譯文表（警卷第53-66頁；偵5075卷第37-39頁） ⑤臺灣屏東地方檢察署111  鑑許字第91號鑑定許可  書、勘查採證同意書、屏東縣政府警察局恆春分局偵查隊偵辦毒品案尿液送檢人真實姓名代號對照表、偵辦違反毒品危害防制條例（尿液初步檢驗報告單）（警卷第187、189、191、193頁） ⑥本院110年聲監字第536號通訊監察書及附件（偵5075卷第405-406頁） ⑦屏東縣政府警察局恆春分局扣押物品清單（111年度保字第899號）、扣案物品照片、扣押物品清單（111年度成保管字第286號）（偵7059卷第55、71-75頁；本院卷第49頁）　 3. （即起訴書附表編號 3） 傅生進  111年4月3日17時26分後某時許，在屏東縣車城鄉保力村保力溪福德祠附近  傅生進以其所持用之門號0000000000號行動電話，撥打甲○○持用之門號0000000000號行動電話聯繫毒品交易事宜，相約在左欄地點碰面，由甲○○當場將甲基安非他命1包交付賣予傅生進牟利，傅生進旋即將毒品價金1000元交予甲○○，完成毒品交易。  甲基安非他命1包（重量不詳）、1000元   ①被告於警詢、偵訊及本院準備程序及審理中之自白（警卷第31-51頁；偵5075卷第11-31、125-131、337-357、385-387頁；本院卷第83-93、204-205頁） ②證人傅生進於警詢、偵訊時之證述、指認犯罪嫌 疑人紀錄表、犯罪嫌疑人指認表、編號姓名對照表（警卷第153-171、177-181頁；偵5075卷第149-154頁） ③本院111年度聲搜字第304號搜索票、屏東縣政府警察局恆春分局搜索、扣押筆錄、扣押物品目錄表、扣押物品收據（警卷第9頁；偵5075卷第49-55頁） ④屏東縣政府警察局恆春分局通訊監察譯文表（警卷第53-66頁；偵5075卷第37-39頁） ⑤臺灣屏東地方檢察署111  鑑許字第91號鑑定許可  書、勘查採證同意書、屏東縣政府警察局恆春分局偵查隊偵辦毒品案尿液送檢人真實姓名代號對照表、偵辦違反毒品危害防制條例（尿液初步檢驗報告單）（警卷第187、189、191、193頁） ⑥本院111年聲監續字第168號通訊監察書及附表（偵5075卷第415-417頁） ⑦屏東縣政府警察局恆春分局扣押物品清單（111年度保字第899號）、扣案物品照片、扣押物品清單（111年度成保管字第286號）（偵7059卷第55、71-75頁；本院卷第49頁）　 4. （即起訴書附表編號 4） 楊玉飛 110年9月17日21時56分後某時許，在甲○○位於屏東縣○○鄉○○路00號住家   楊玉飛以其所持用之門號0000000000號行動電話，撥打甲○○持用之門號0000000000號行動電話聯繫毒品交易事宜，相約在左欄地點碰面，由甲○○當場將甲基安非他命1包交付賣予傅生進以牟利，楊玉飛旋即將毒品價金2000元交予甲○○，完成毒品交易。  甲基安非他命1包（重量不詳）、2000元   ①被告於警詢、偵訊及本院準備程序及審理中之自白（警卷第31-51頁；偵5075卷第11-31、125-131、337-357、385-387頁；本院卷第83-93、204-205頁） ②證人楊玉飛於警詢、偵訊時之證述、指認犯罪嫌 疑人紀錄表、犯罪嫌疑人指認表、編號姓名對照表（警卷第211-218、221-225頁；偵5075卷第149-154頁） ③本院111年度聲搜字第304號搜索票、屏東縣政府警察局恆春分局搜索、扣押筆錄、扣押物品目錄表、扣押物品收據（警卷第9頁；偵5075卷第49-55頁） ④屏東縣政府警察局恆春分局通訊監察譯文表（警卷第53-66頁；偵5075卷第41-42頁） ⑤臺灣屏東地方檢察署111  鑑許字第91號鑑定許可  書、勘查採證同意書、屏東縣政府警察局恆春分局查獲施用（持有）毒品案件經過紀錄表、屏東縣政府警察局恆春分局偵查隊偵辦毒品案尿液送檢人真實姓名代號對照表、偵辦違反毒品危害防制條例（尿液初步檢驗報告單）、查獲楊玉飛涉嫌毒品案之現場及蒐證相片、屏東縣政府警察局恆春分局偵查隊偵辦違反毒品危害防制條例案（毒品初步檢驗報告單）（警卷第239、259、249、261、255、241-247、257頁） ⑥本院110年聲監字第505號通訊監察書及附表（偵5075卷第403-404頁） ⑦屏東縣政府警察局恆春分局扣押物品清單（111年度保字第899號）、扣案物品照片、扣押物品清單（111年度成保管字第286號）（偵7059卷第55、71-75頁；本院卷第49頁）　 5. （即起訴書附表編號 6） 趙秀婷 110年12月29日18時31分後某時許，在屏東縣車城鄉海口港附近廟宇   趙秀婷以其所持用之門號0000000000號行動電話，撥打甲○○持用之門號0000000000號行動電話聯繫毒品交易事宜，相約在左欄地點碰面，由甲○○當場將甲基安非他命1包交付賣予趙秀婷以牟利，趙秀婷旋即將毒品價金2000元交予甲○○，完成毒品交易。  甲基安非他命1包（重量不詳）、2000元   ①被告於警詢、偵訊及本院準備程序及審理中之自白（警卷第31-51頁；偵5075卷第11-31、125-131、337-357、385-387頁；本院卷第83-93、204-205頁） ②證人趙秀婷於警詢、偵訊時之證述、指認犯罪嫌 疑人紀錄表、犯罪嫌疑人指認表、編號姓名對照表（警卷第285-305、319-323頁；偵5075卷第333-335頁） ③本院111年度聲搜字第304號搜索票、屏東縣政府警察局恆春分局搜索、扣押筆錄、扣押物品目錄表、扣押物品收據（警卷第9頁；偵5075卷第49-55頁） ④屏東縣政府警察局恆春分局通訊監察譯文表（警卷第63-66頁；偵5075卷第43-46頁） ⑤臺灣屏東地方檢察署111  鑑許字第91號鑑定許可  書、勘查採證同意書、屏東縣政府警察局恆春分局辦理毒品危害防制條例案尿液檢送人真實姓名對照表、查獲涉嫌毒品危害防制條例案尿液初步檢驗結過報告表、查獲施用（持有）毒品案件經過紀錄表  （警卷第339、341、343、345、353、241-247、257頁） ⑥本院110年聲監續字第1727號通訊監察書及附表（偵5075卷第409-410頁） ⑦屏東縣政府警察局恆春分局扣押物品清單（111年度保字第899號）、扣案物品照片、扣押物品清單（111年度成保管字第286號）（偵7059卷第55、71-75頁；本院卷第49頁）　 6. （即起訴書附表編號 7） 趙秀婷 110年12月31日8時22分後某時許，在屏東縣車城鄉海口港附近廟宇   趙秀婷以其所持用之門號0000000000號行動電話，撥打甲○○持用之門號0000000000號行動電話聯繫毒品交易事宜，相約在左欄地點碰面，由甲○○當場將甲基安非他命1包交付賣予趙秀婷以牟利，趙秀婷旋即將毒品價金2000元交予甲○○，完成毒品交易。  甲基安非他命1包（重量不詳）、2000元   ①被告於警詢、偵訊及本院準備程序及審理中之自白（警卷第31-51頁；偵5075卷第11-31、125-131、337-357、385-387頁；本院卷第83-93、204-205頁） ②證人趙秀婷於警詢、偵訊時之證述、指認犯罪嫌 疑人紀錄表、犯罪嫌疑人指認表、編號姓名對照表（警卷第285-305、319-323頁；偵5075卷第333-335頁） ③本院111年度聲搜字第304號搜索票、屏東縣政府警察局恆春分局搜索、扣押筆錄、扣押物品目錄表、扣押物品收據（警卷第9頁；偵5075卷第49-55頁） ④屏東縣政府警察局恆春分局通訊監察譯文表（警卷第63-66頁；偵5075卷第43-46頁） ⑤臺灣屏東地方檢察署111  鑑許字第91號鑑定許可  書、勘查採證同意書、屏東縣政府警察局恆春分局辦理毒品危害防制條例案尿液檢送人真實姓名對照表、查獲涉嫌毒品危害防制條例案尿液初步檢驗結過報告表、查獲施用（持有）毒品案件經過紀錄表  （警卷第339、341、343、345、353、241-247、257頁） ⑥本院110年聲監續字第1727號通訊監察書及附表（偵5075卷第409-410頁） ⑦屏東縣政府警察局恆春分局扣押物品清單（111年度保字第899號）、扣案物品照片、扣押物品清單（111年度成保管字第286號）（偵7059卷第55、71-75頁；本院卷第49頁）　 7. （即起訴書附表編號 8） 趙秀婷 111年1月26日9時40分後某時許，在在甲○○位於屏東縣○○鄉○○路00號住家中  趙秀婷以其所持用之門號0000000000號行動電話，撥打甲○○持用之門號0000000000號行動電話聯繫毒品交易事宜，相約在左列地點碰面，由甲○○當場將甲基安非他命1包交付賣予趙秀婷以牟利，趙秀婷旋即將毒品價金2000元交予甲○○，完成毒品交易。 甲基安非他命1包（重量不詳）、2000元 ①被告於警詢、偵訊及本院準備程序及審理中之自白（警卷第31-51頁；偵5075卷第11-31、125-131、337-357、385-387頁；本院卷第83-93、204-205頁） ②證人趙秀婷於警詢、偵訊時之證述、指認犯罪嫌 疑人紀錄表、犯罪嫌疑人指認表、編號姓名對照表（警卷第285-305、319-323頁；偵5075卷第333-335頁） ③本院111年度聲搜字第304號搜索票、屏東縣政府警察局恆春分局搜索、扣押筆錄、扣押物品目錄表、扣押物品收據（警卷第9頁；偵5075卷第49-55頁） ④屏東縣政府警察局恆春分局通訊監察譯文表（警卷第63-66頁；偵5075卷第43-46頁） ⑤臺灣屏東地方檢察署111  鑑許字第91號鑑定許可  書、勘查採證同意書、屏東縣政府警察局恆春分局辦理毒品危害防制條例案尿液檢送人真實姓名對照表、查獲涉嫌毒品危害防制條例案尿液初步檢驗結過報告表、查獲施用（持有）毒品案件經過紀錄表  （警卷第339、341、343、345、353、241-247、257頁） ⑥本院111年聲監續字第21號通訊監察書及附表（偵5075卷第411-412頁） ⑦屏東縣政府警察局恆春分局扣押物品清單（111年度保字第899號）、扣案物品照片、扣押物品清單（111年度成保管字第286號）（偵7059卷第55、71-75頁；本院卷第49頁）　 8. （即起訴書附表編號 9） 趙秀婷 111年4月4日19時27分後某時許，在甲○○位於屏東縣○○鄉○○路00號住家中  趙秀婷以其所持用之門號0000000000號行動電話，撥打甲○○持用之門號0000000000號行動電話聯繫毒品交易事宜，相約在左列地點碰面，由甲○○當場將甲基安非他命1包交付賣予趙秀婷以牟利，趙秀婷旋即將毒品價金2000元交予甲○○，完成毒品交易。 甲基安非他命1包（重量不詳）、2000元 ①被告於警詢、偵訊及本院準備程序及審理中之自白（警卷第31-51頁；偵5075卷第11-31、125-131、337-357、385-387頁；本院卷第83-93、204-205頁） ②證人趙秀婷於警詢、偵訊時之證述、指認犯罪嫌 疑人紀錄表、犯罪嫌疑人指認表、編號姓名對照表（警卷第285-305、319-323頁；偵5075卷第333-335頁） ③本院111年度聲搜字第304號搜索票、屏東縣政府警察局恆春分局搜索、扣押筆錄、扣押物品目錄表、扣押物品收據（警卷第9頁；偵5075卷第49-55頁） ④屏東縣政府警察局恆春分局通訊監察譯文表（警卷第63-66頁；偵5075卷第43-46頁） ⑤臺灣屏東地方檢察署111  鑑許字第91號鑑定許可  書、勘查採證同意書、屏東縣政府警察局恆春分局辦理毒品危害防制條例案尿液檢送人真實姓名對照表、查獲涉嫌毒品危害防制條例案尿液初步檢驗結過報告表、查獲施用（持有）毒品案件經過紀錄表  （警卷第339、341、343、345、353、241-247、257頁） ⑥本院111年聲監續字第168號通訊監察書及附表（偵5075卷第415-417頁） ⑦屏東縣政府警察局恆春分局扣押物品清單（111年度保字第899號）、扣案物品照片、扣押物品清單（111年度成保管字第286號）（偵7059卷第55、71-75頁；本院卷第49頁）　 

附表二：
編號 轉讓對象 轉讓時間與 轉讓地點  轉讓方法 毒品種類、數量 證據 1. （即起訴書附表編號 5） 楊玉飛 111年4月22日7時許，在甲○○位於屏東縣○○鄉○○路00號住家中    楊玉飛以其所持用之門號0000000000號行動電話，撥打甲○○持用之門號0000000000號行動電話聯繫，相約在左列地點碰面，由甲○○當場無償將甲基安非他命1包交付楊玉飛以轉讓。   甲基安非他命1包（重量 不詳）   ①被告於警詢、偵訊及本院準備程序及審理中之自白（警卷第31-51頁；偵5075卷第11-31、125-131、337-357、385-387頁；本院卷第83-93、204-205頁） ②證人趙秀婷於警詢、偵訊時之證述、指認犯罪嫌 疑人紀錄表、犯罪嫌疑人指認表、編號姓名對照表（警卷第285-305、319-323頁；偵5075卷第333-335頁） ③本院111年度聲搜字第304號搜索票、屏東縣政府警察局恆春分局搜索、扣押筆錄、扣押物品目錄表、扣押物品收據（警卷第9、227-233頁；偵5075卷第49-55頁） ④臺灣屏東地方檢察署111 鑑許字第91號鑑定許可書、勘查採證同意書、屏東縣政府警察局恆春分局辦理毒品危害防制條例案尿液檢送人真實姓名對照表、查獲涉嫌毒品危害防制條例案尿液初步檢驗結過報告表、查獲施用（持有）毒品案件經過紀錄表（警卷第339、341、343、345、353、241-247、257頁） ⑥屏東縣政府警察局恆春分局扣押物品清單（111年度保字第899號）、扣案物品照片、扣押物品清單（111年度成保管字第286號）（偵7059卷第55、71-75頁；本院卷第49頁）　 

附表三：
編號 犯罪事實 主文欄 1 如附表一編號1. 甲○○犯販賣第二級毒品罪，處有期徒刑伍年參月。扣案之平板電腦（門號○○○○○○○○○○號，含SIM卡壹張）壹台沒收。未扣案之犯罪所得新臺幣壹仟元沒收，於全部或一部不能或不宜執行沒收時，追徵之。 2 如附表一編號2. 甲○○犯販賣第二級毒品罪，處有期徒刑伍年參月。扣案之平板電腦（門號○○○○○○○○○○號，含SIM卡壹張）壹台沒收。未扣案之犯罪所得新臺幣壹仟元沒收，於全部或一部不能或不宜執行沒收時，追徵之。 3 如附表一編號3. 甲○○犯販賣第二級毒品罪，處有期徒刑伍年參月。扣案之平板電腦（門號○○○○○○○○○○號，含SIM卡壹張）壹台沒收。未扣案之犯罪所得新臺幣壹仟元沒收，於全部或一部不能或不宜執行沒收時，追徵之。 4 如附表一編號4. 甲○○犯販賣第二級毒品罪，處有期徒刑伍年肆月。扣案之平板電腦（門號○○○○○○○○○○號，含SIM卡壹張）壹台沒收。未扣案之犯罪所得新臺幣貳仟元沒收，於全部或一部不能或不宜執行沒收時，追徵之。 5 如附表一編號5. 甲○○犯販賣第二級毒品罪，處有期徒刑伍年肆月。扣案之平板電腦（門號○○○○○○○○○○號，含SIM卡壹張）壹台沒收。未扣案之犯罪所得新臺幣貳仟元沒收，於全部或一部不能或不宜執行沒收時，追徵之。 6 如附表一編號6. 甲○○犯販賣第二級毒品罪，處有期徒刑伍年肆月。扣案之平板電腦（門號○○○○○○○○○○號，含SIM卡壹張）壹台沒收。未扣案之犯罪所得新臺幣貳仟元沒收，於全部或一部不能或不宜執行沒收時，追徵之。 7 如附表一編號7. 甲○○犯販賣第二級毒品罪，處有期徒刑伍年肆月。扣案之平板電腦（門號○○○○○○○○○○號，含SIM卡壹張）壹台沒收。未扣案之犯罪所得新臺幣貳仟元沒收，於全部或一部不能或不宜執行沒收時，追徵之。 8 如附表一編號8. 甲○○犯販賣第二級毒品罪，處有期徒刑伍年肆月。扣案之平板電腦（門號○○○○○○○○○○號，含SIM卡壹張）壹台沒收。未扣案之犯罪所得新臺幣貳仟元沒收，於全部或一部不能或不宜執行沒收時，追徵之。 9 如附表二編號1. 甲○○犯藥事法第八十三條第一項之轉讓禁藥罪，處有期徒刑伍月。扣案之平板電腦（門號○○○○○○○○○○號，含SIM卡壹張）壹台，沒收。